台灣台中地方法院刑事判決　　　　　　　　　　　九十三年度中簡上字第五二八號
　　上　訴　人
　　即　被　告　甲○○
右列上訴人即被告因傷害案件，不服本院臺中簡易庭於中華民國九十三年九月十四日
以九十三年度中簡字第二二二○號所為第一審簡易判決（檢察官聲請簡易判決處刑案
號：九十三年度偵字第一二三○四號），提起上訴，本院管轄二審之合議庭判決如左
：
    主      文
上訴駁回。
    事      實
一、甲○○曾因妨害公務罪，經本院判處有期徒刑七月，又因毀損罪判處有期徒刑七
    月，上訴後由臺灣高等法院臺中分院判決上訴駁回而確定，並定應執行刑為有期
    徒刑一年，於民國九十一年九月七日假釋期滿而執行完畢，仍不知悔改，於民國
    九十三年四月一日上午十一時許（起訴書誤載為十時許），在臺中市○○路一五
    四巷九號，因不滿丁○○聲請法院將其強制遷離上開處所，竟基於傷害之犯意，
    徒手毆打丁○○及用手抓丁○○之下體，致丁○○受有兩手擦挫傷、兩下肢瘀青
    及下腹撞傷等傷害。
二、案經丁○○告訴，由台灣台中地方法院檢察署檢察官偵查後，聲請簡易判決處刑
    。
    理      由
一、訊據被告甲○○矢口否認有右揭傷害犯行，辯稱：伊已是七十五歲之老人，體型
    矮小，左手曾因受傷根本無法使力，而右手又須提背袋、拿東西，毫無能力毆打
    身形較被告胖碩之告訴人；且伊於九十三年三月三十一日十六時四十分許，無故
    侵入台中市○○路一五四巷九號丁○○之住宅，並於翌日遭告訴人丁○○報警處
    理，而犯有刑法第三百零六條侵入住宅罪，此部分已經貴院以九十三年度中簡上
    字第二五三號判決被告甲○○有罪在案，本案應與該案有方法結果之關係，屬同
    一案件，本應為免訴判決云云，惟查：
（一）右揭犯罪事實業據告訴人丁○○於告訴狀、檢察官偵訊時，及其以證人身分於
      本院審理時指訴綦詳，其堅決指述稱：「因甲○○沒有地方住，而我的房子空
      下來，要求我讓其住下，當初講好如果我需要，甲○○要無條件讓我收回，這
      中間並沒有收租金，家具也供她使用，於九十一年十月四日甲○○搬進去住」
      ，「因我的大陸的親友到臺灣來，需要地方住」，「我有申請法院強制執行，
      於九十三年三月二日點交」，「甲○○於九十三年三月二點交，當時社會局有
      送甲○○到榮總醫院精神科就診，於九十三年三月三十日社會局打電話給我，
      說甲○○要回到中清路一五四巷九號的家中拿衣服，到九十三年三月三十一日
      下午由社會局的員工帶甲○○到里長辦公室，我們於里長辦公室等甲○○，甲○○進到里長辦公室，吳就拉著我的袋子，當時警員也在現場，警員叫我先回
      去，所以我就離開，我回去後，甲○○就請鎖匠去開門，當時時間是九十三年
      三月三十一日下午開門的，甲○○就進到台中市○○路一五四巷九號，證人丙○○於九十三年三月三十一日下午就跟我說有人跑進屋裡，於九十三年四月一
      日我就趕到台中市○○路一五四巷九號去看，當時我有先報案，我才回到我的
      台中市○○路一五四巷九號房子，當時警察也跟我一起過去，我到達台中市○○路一五四巷九號約是九十三年四月一日十點鐘到場，叫其開門，當時有另一
      位同鄉及二位警員到場，二位警員請甲○○開門，甲○○沒有開門，到十點半
      過後，警員再叫其開門，甲○○才開門，當時約十點半，開門之後，警員就將
      甲○○帶到派出所，到十一點時，被告回到現場，警察請甲○○回來打包，當
      時我叫丙○○幫忙打包，甲○○進來時，就打我，甲○○先出手打我，甲○○
      是用右手打我的上半身，之後抓我生殖器，甲○○當時是用左手抓的，當時並
      沒有抓到我的生殖器，之後又把我推倒在地，甲○○用她的腳踢我的的下體，
      當時證人丙○○跑過來將甲○○拉開，使我受有右手肘擦挫傷、兩下肢瘀青及
      下腹撞傷等」，「我被打時有丙○○及另一位同鄉」，「九十三年四月一日上
      午十一時左右打我，當時我是十點到達現場」等語，告訴人前後多次均為相同
      之堅決指訴。
（二）而證人丙○○，除於檢察官偵訊時已為作證外，並於本院審理時到庭結證稱：
      「我和丁○○住隔壁，當天我女兒有看到被告叫鎖匠開門，鎖匠將門打開，甲○○進入，我女兒就跟我說，同時我女兒有打電話給丁○○」，「因為丁○○
      叫我幫他打包，丁○○、甲○○當時被警員帶到警局做筆錄，之後，警察叫丁○○先回來，幫甲○○打包，丁○○叫我幫忙，我就過去，沒有多久，被告就
      回來，甲○○就將丁○○推倒並打他，甲○○一拳將丁○○打倒在衣服堆上，
      之後被告用右手打丁○○，另用左手抓住丁○○之生殖器，甲○○左腳就頂住
      丁○○之胯下，甲○○又用右手一直打丁○○，我想要把甲○○拉開，但甲○○力氣太大，都拉不開，我就跟甲○○說：丁○○已經八十幾歲了，再下去會
      出人命，吳姊就放開他，之後甲○○才說看在你叫我吳姊的份上就放他一馬，
      我就叫丁○○快跑，另有同鄉打電話給警察，警察才到現場」等語，就被害人
      所指訴，與在現場親眼看見之證人丙○○所證述，相互勾稽，被告出手傷害被
      害人之情節相符，證人所證應堪採信。
（三）被害人因被告徒手毆打丁○○及用手抓丁○○之下體，致丁○○受有兩手擦挫
      傷、兩下肢瘀青及下腹撞傷等傷害，亦有被害人檢送之林新醫院診斷證明書一
      紙附卷可稽。
（四）又按所謂牽連犯，應具備行為人具有使之牽連之意思，查被告於本院審判時供
      述稱：我侵入丁○○的住宅，隱匿其內的目的，並不是想要傷害丁○○或報仇
      等語，有被告供述筆錄在卷可證，可證被告係另行起意，行傷害犯行，此並不
      具備行為人具有使之牽連之意思，自與牽連犯之構成要件有別，自無法適用該
      規定而為免訴判決。
四、綜上所述，被告空言否認，無非卸責之詞，委無可採，被告犯行堪予認定。
五、核被告甲○○所為，係犯刑法第二百七十七條第一項之傷害罪。原審依檢察官簡
    易判決處刑之聲請，審酌刑法第五十七條所定之各款事由，及被告素行、前科執
    行、累犯等情形，對於被告因累犯逕以簡易判決處刑有期徒刑三月，如易科罰金
    ，以三百元折算一日，核其認事、用法，均無違誤，量刑亦無不當。被告仍執前
    詞，提起本件上訴，指摘原判決不當，並無理由，應予駁回。
據上論斷，應依刑事訴訟法第四百五十五條之一第一項、第三項、第三百六十八條，
判決如主文。
本案經檢察官乙○○到庭執行職務。
中      華      民      國      九十三     年    十二   月    二十二   日
                              臺灣臺中地方法院刑事第三庭
                                  審判長法  官 劉錫賢
                                        法  官 陳得利
                                        法  官 黃松竹
右正本證明與原本無異。
不得上訴。
                                        書記官
中      華      民      國      九十三     年    十二   月    二十二   日
